臺灣新竹地方法院刑事判決
109年度交簡上字第48號
上  訴  人  臺灣新竹地方檢察署檢察官
被      告  李國智


上列上訴人因被告犯過失傷害案件，不服本院新竹簡易庭109年
度竹交簡字第56號，中華民國109年9月30日第一審簡易判決（偵
查案號：108年度偵字第10169號），提起上訴，本院管轄第二審
之合議庭判決如下：
    主      文
上訴駁回。
    事實及理由
一、本案經本院審理結果，認原審以被告犯行明確，依刑事訴訟
    法第449條第1項前段、第454條第2項等規定，量處被告拘役
    50日，如易科罰金，以新臺幣（下同）1,000元折算1日，核
    其認事用法均無不合，量刑亦屬妥適，應予維持，並引用原
    審刑事簡易判決書所記載之事實及理由（如附件）。
二、檢察官上訴意旨略以：原審判處拘役50日之刑度容有過輕，
    為此提起上訴，請撤銷原判決等語。經查：
（一）按量刑之輕重，係事實審法院得依職權自由裁量之事項，
      茍已斟酌刑法第57條各款所列情狀而未逾越法定刑度，則
      不得遽指為違法；又刑罰之量定屬法院自由裁量之職權行
      使，但仍應審酌刑法第57條所列各款事由及一切情狀，為
      酌量輕重之標準，並非漫無限制，在同一犯罪事實與情節
      ，如別無其他加重或減輕之原因，下級法院量定之刑，亦
      無過重或失輕之不當情形，則上級法院對於下級法院之職
      權行使，原則上應予尊重（最高法院72年台上字第6696號
      判例、85年度台上字第2446號判決意旨參照）。由上可知
      法律固賦予法官自由裁量權，但此項裁量權之行使，並非
      得以任意或自由為之，仍應受一般法律原則之拘束，必須
      符合法律授權之目的，並受法律秩序之理念、法律感情及
      慣例所規範，法官量刑權雖係受法律拘束之裁量原則，但
      其內涵仍將因各法官之理念、價值觀、法學教育背景之不
      同而異，是以自由裁量之界限仍難有客觀之解答，端賴法
      官於個案審判時，依個案事由加以審酌，若無裁量濫用情
      事，難謂有不當之處。
（二）原審就被告本次犯行，量處拘役50日，並諭知易科罰金之
      折算標準，已詳加審認被告駕駛車輛行駛於道路，應遵守
      交通規則、遵循號誌指示行進，竟未遵守號誌指示貿然左
      轉，衡酌其就本案之過失情節、告訴人所受之傷勢，暨被
      告於本院調查訊問時，已曾積極與告訴人談論和解事宜，
      於調查程序時告訴人提出之和解金額為80萬元，被告原願
      意負擔之金額為68萬，嗣後亦提高至80萬元，然終因該筆
      金額是否包含強制險已給付部分未能有共識，而未能達成
      和解，衡酌被告犯後坦承犯行且曾積極處理和解事宜惟未
      能達成和解之犯後態度，暨被告於調查程序中所自陳之智
      識程度、家庭狀況、工作收入等一切情狀後於法定刑度範
      圍內量刑，尚無其他明顯事證可認原審上開量刑有何裁量
      逾越或裁量濫用之明顯違法情事。從而，檢察官上訴意旨
      尚非可採，其執此指摘原判決不當，為無理由，應予駁回
      。
據上論斷，應依刑事訴訟法第455條之1第1項、第3項、第368條
、第373條，判決如主文。
本案經檢察官翁貫育聲請以簡易判決處刑，檢察官陳宏兆到庭執
行職務。
中　　華　　民　　國　　110 　年　　3 　　月　　10　　日
              刑事第六庭審判長法  官  馮俊郎
                              法  官  王榮賓
                              法  官  王子謙
以上正本證明與原本無異。　
不得上訴。
中　　華　　民　　國　　110 　年　　3 　　月　　10　　日
                              書記官  廖宜君
附錄本案論罪科刑法條全文：
修正前刑法第284條
因過失傷害人者，處六月以下有期徒刑、拘役或五百元以下罰金
，致重傷者，處一年以下有期徒刑、拘役或五百元以下罰金。
從事業務之人，因業務上之過失傷害人者，處一年以下有期徒刑
、拘役或一千元以下罰金，致重傷者，處三年以下有期徒刑、拘
役或二千元以下罰金。　
（附件）
臺灣新竹地方法院刑事簡易判決　　　 109年度竹交簡字第56號
聲　請　人　臺灣新竹地方檢察署檢察官
被　　　告　李國智　男　54歲（民國00年0月00日生）
                    身分證統一編號：Z000000000號
                    住○○市○○區○○街00巷0弄00號
上列被告因過失傷害案件，經檢察官聲請以簡易判決處刑（108
年度偵字第10169號），本院判決如下：
    主  文
李國智犯過失傷害罪，處拘役伍拾日，如易科罰金，以新臺幣壹
仟元折算壹日。
    事實及理由
一、本件犯罪事實及證據，除證據增列「內政部警政署保安警察
    第二總隊第三大隊第一中隊109年6月24日保二（三）（一）
    交字第1091302374號函暨檢附之新竹市東區園區一路與竹村
    七路口時制計畫1份」外，均引用檢察官聲請簡易判決處刑
    書之記載（如附件）。
二、按行為後法律有變更者，適用行為時之法律。但行為後之法
    律有利於行為人者，適用最有利於行為人之法律，刑法第2
    條第1項前段定有明文。查被告行為後，刑法第284條第1項
    於民國108年5月29日經總統華總一義字第10800053451號令
    修正公布，並於同年月31日施行。被告所犯過失傷害罪，行
    為時刑法第284條第1項前段係規定：「因過失傷害人者，處
    6月以下有期徒刑、拘役或500元以下罰金」，而被告行為後
    ，刑法第284條前段修正為「因過失傷害人者，處1年以下有
    期徒刑、拘役或10萬元以下罰金」。經比較新舊法結果，修
    正後之規定並非較有利於被告，是依刑法第2條第1項前段之
    規定，本件應適用行為時即修正前刑法第284條第1項前段之
    規定論處。
三、論罪及科刑：
（一）論罪：核被告所為，係犯修正前刑法第284條第1項前段之
      過失傷害罪。
（二）被告於肇事後留在現場等待警員到場協助處理，並由被告
      車上乘客協助打電話報案，於現場製作談話紀錄表時並自
      承為駕駛人等情，有道路交通事故談話紀錄表在卷可參（
      見偵卷第19頁），堪認被告在未被有偵查犯罪職權之機關
      或公務人員發覺前，在場並當場承認為肇事人，而對於未
      發覺之犯罪自首有願接受裁判之意，爰依刑法第62條前段
      規定減輕其刑。
（三）科刑：爰審酌被告駕駛車輛行駛於道路，應遵守交通規則
      、遵循號誌指示行進，竟未遵守號誌指示貿然左轉，衡酌
      其就本案之過失情節、告訴人所受之傷勢，暨被告於本院
      調查訊問時，已曾積極與告訴人談論和解事宜，於調查程
      序時告訴人提出之和解金額為新臺幣（下同）80萬元，被
      告原願意負擔之金額為68萬，嗣後亦提高至80萬元，然終
      因該筆金額是否包含強制險已給付部分未能有共識，而未
      能達成和解，衡酌被告犯後坦承犯行且曾積極處理和解事
      宜惟未能達成和解之犯後態度，暨被告於調查程序中所自
      陳之之智識程度、家庭狀況、工作收入等一切情狀，量處
      如主文所示之刑，並諭知易科罰金之折算標準。
四、依刑事訴訟法第449條第1項前段、第454條第2項，逕以簡易
    判決處刑如主文。
五、如不服本判決，得自收受送達之日起20日內向本院提出上訴
    書狀。
中    華    民    國   109    年    9     月    30    日
                       新竹簡易庭  法  官  林哲瑜
以上正本證明原本無異。
中　　華　　民　　國　 109　　年　　10　　月　　5 　　日
                                   書記官  曾柏方
附錄本院論罪科刑法條
修正前刑法第284條第1項：
因過失傷害人者，處六月以下有期徒刑、拘役或五百元以下罰金
，致重傷者，處一年以下有期徒刑、拘役或五百元以下罰金。

附 件
臺灣新竹地方檢察署檢察官聲請簡易判決處刑書
                                    108年度偵字第10169號
    被　　　告　李國智　男　53歲（民國00年0月00日生）
                        住○○市○○區○○街00巷0弄00號
                        國民身分證統一編號：Z000000000號
上列被告因過失傷害案件，業經偵查終結，認宜聲請簡易判決處
刑，茲將犯罪事實及證據並所犯法條分敘如下：
        犯罪事實
一、李國智於民國108年4月19日下午5時44分許，駕駛車牌號碼0
    000-00號自用小客車，沿新竹市東區園區一路由西向東行駛
    ，行經該路段與竹村七路交岔口，左轉竹村七路時，本應注
    意上開路口設有行車管制號誌，其行進、轉彎應遵守行車管
    制號誌之指示行駛，而依當時並無不能注意之情事，竟疏未
    注意其行向號誌為直行箭號綠燈，尚未變換左轉箭號綠燈之
    際，即貿然左轉竹村七路，適黃俊耀騎乘車牌號碼000-000
  &0000; 號重型機車自對向沿園區一路直行駛至上開路口，2車
    因而
    發生碰撞，致黃俊耀倒地受有左側近端股骨骨折之傷害。
二、案經黃俊耀訴由內政部警政署保安警察第二總隊第三大隊第
    一中隊報告偵辦。
        證據並所犯法條
一、上揭犯罪事實，業據被告李國智於警詢及偵查中坦認不諱，
    核與告訴人黃俊耀於警詢及偵查中指述相符，並有國立臺灣
    大學醫學院附設醫院新竹分院診斷證明書、道路交通事故現
    場圖、道路交通事故調查報告表（一）（二）、道路交通事
    故初步分析研判表、監視器影像光碟各1份、監視器影像照
    片12張、道路交通事故照片6張等在卷足稽，被告自白與事
    實相符，其犯嫌應堪認定。
二、核被告所為，係犯108年5月29日修正前刑法第284條第1項前
    段之過失傷害罪嫌。
三、依刑事訴訟法第451條第1項聲請逕以簡易判決處刑。
    此  　致
臺灣新竹地方法院
中　　華　　民　　國   108  　年    12     月    24   日
                              檢  察  官   翁貫育
本件正本證明與原本無異
中　　華　　民　　國   109  　年     1     月     7   日
                              書  記  官   賴雅琳
參考法條：
108年5月29日修正前刑法第284條第1項前段
因過失傷害人者，處 6 月以下有期徒刑、拘役或 5 百元以下罰
金，致重傷者，處 1 年以下有期徒刑、拘役或 5 百元以下罰金
。
從事業務之人，因業務上之過失傷害人者，處 1 年以下有期徒
刑、拘役或 1 千元以下罰金，致重傷者，處 3 年以下有期徒刑
、拘役或 2 千元以下罰金。
備註：
本件係依刑事訴訟法簡易程序辦理，法院簡易庭得不傳喚被告、
輔佐人、告訴人、告發人等出庭即以簡易判決處刑；被告、被害
人、告訴人等對告訴乃論案件如已達成民事和解而要撤回告訴或
對非告訴乃論案件認有受傳喚到庭陳述意見之必要時，請即另以
書狀向簡易法庭陳述或請求傳訊。